臺灣雲林地方法院刑事判決　　　　　　　 94年度重訴字第4號
公　訴　人　臺灣雲林地方法院檢察署檢察官
被　　　告　丙○○
指定辯護人　本院公設辯護人乙○○
上列被告因殺人案件，經檢察官提起公訴（94年度偵字第2995號）
，本院判決如下：
    主  文
丙○○共同連續殺人，處有期徒刑拾貳年。
扣案之水果刀貳支沒收之。
    事  實
一、丙○○與吳錦河為朋友關係，一起在雲林縣麥寮鄉麥津村保
    安林56號租屋居住，每人各住一房，因吳錦河之女友甲○○
    搬來住於吳錦河房間，丙○○感覺進出洗手間不方便，而且
    甲○○質疑丙○○與吳錦河之間帳務問題，因此屢次與吳錦
    河、甲○○發生爭吵，民國94年7 月7 日17時許，丙○○與
    、未滿18歲之少年甲○○、鄒嘉宏在崙背鄉牡丹茶藝館飲酒
    ，約當晚22時許，三人一起到麥寮鄉諾貝爾汽車旅館休息，
    期間丙○○接到甲○○電話質疑上開帳務問題，於是丙○○
    與、甲○○、鄒嘉宏回到上開租處與吳錦河、甲○○發生爭
    吵，最後又回到諾貝爾汽車旅館內，因心有不滿，加上酒後
    情緒無法控制，竟與甲○○（甲○○所涉殺人罪嫌部分由本
    院少年法庭另案審理），約定1 小時後回到上開租處砍人，
    於是二人共同基於殺人之概括犯意聯絡，首先前往雲林縣麥
    寮鄉○○路上某「全家便利商店」購買水果刀2 支，然後於
    94年7 月8 日2 時許，各持水果刀一支回到租處欲殺害吳錦
    河、甲○○，吳錦河見狀，為避免被殺害，而與丙○○發生
    扭打，此時吳錦河左外頸部已被刺傷，丙○○仍向甲○○大
    聲喊：「崇桓，呼死啦（台語）」，甲○○遂以所持水果刀
    在吳錦河左背部猛刺1 刀，吳錦河因而不支倒地。甲○○見
    狀奔回房間，丙○○、甲○○繼續進入房屋追殺，朝甲○○
    右背部刺傷3 刀後，然後駕駛LM-3010 號自小貨車逃離現場
    。嗣吳錦河於送醫途中死亡，而甲○○右背部受有3 處刀傷
    （深約1 至1.5 公分，長約1 至2 公分），幸經及時送醫治
    療始獲救。
二、案經甲○○訴由雲林縣警察局台西分局移送臺灣雲林地方法
    院檢察署檢察官偵查起訴。
    理  由
一、檢察官主張被告丙○○與未滿18歲之甲○○共同殺死吳錦河
    及殺傷甲○○，追訴被告共同涉犯刑法第271 條第1 項、第
    2 項之普通殺人既遂罪、普通殺人未遂罪，並求以連續犯及
    少年事件處理法第85條第1 項規定加重其刑。
二、檢察官提出下列證據，作為證明：
    （一）供述證據：
        １、被告丙○○之警訊筆錄。（94年7 月8 日之警訊筆
            錄，見警卷第4 頁至第7頁 、94年7 月9 日之警訊
            筆錄，見警卷第9 頁至第11頁）
        ２、被告丙○○之偵訊筆錄。（94年7 月9 日之偵訊筆
            錄，見94年偵字第2995號第8 頁至第11頁、94年7
            月28日之偵訊筆錄，見94 年 偵字第2995號第18頁
            ）
        ３、少年甲○○之警訊筆錄。（94年7 月8 日之警訊筆
            錄，見警卷第13頁至第16 頁 、第19頁）
        ４、少年甲○○之偵訊筆錄。（94年7 月28日之偵訊筆
            錄，見94年偵字第2995號第20頁至第21頁）
        ５、告訴人甲○○之指述。（94年7 月8 日之警訊筆錄
            ，見警卷第25頁至第27 頁）
        ６、證人鄒嘉宏之證述。（94年7 月8 日之警訊筆錄，
            見警卷第20頁至第22 頁）
        ７、證人吳淑峰、吳淑霞、陳彩燕之證述。（94年7 月
            8 日之警訊筆錄，見警卷第35頁至第40 頁 、94年
            7 月8 日之訊問筆錄，見94年相字第373 號第34頁
            背面至第35頁、第36頁背面至第37頁背面）
        ８、證人許雅凌之證述。（94年7 月8 日之警訊筆錄，
            見94年相字第373 號第11頁至第12頁）
        ９、證人葉曜慶之證述。（94年7 月8 日之警訊筆錄，
            見警卷第23頁至第24 頁）
    （二）書證及物證：
        １、臺灣雲林地方法院檢察署檢察官所製之驗斷書、相
            驗屍體證明書各一紙及雲林華濟醫院診斷證明書2
            張。（見94年相字第373 號第47頁至第49頁、第45
            頁、警卷第33頁至第34頁）
        ２、扣案兇刀2 支。
        ３、全家便利商店發票正本1 張（票號HJ00000000號）
            。（見警卷第42頁至第43頁）
        ４、現場照片4 幀、尋獲兇刀現場照片6 幀、作案兇刀
            照片4 幀、LM-3010 號自小貨照片4 幀、少年甲○
            ○手指受傷照片4 幀張。（見警卷第44頁至第45頁
            、第48頁至第56頁）
        ５、蒐證錄影帶、現場模擬錄影帶。（見偵查錄影存放
            袋）
三、被告承認檢察官所追訴的罪名，且對檢察官所提出之證據，
    其證據能力，並不爭執，全部同意作為證據使用。對於追訴
    犯罪事實，也沒意見，只是補充陳述與吳錦河一起在雲林縣
    麥寮鄉麥津村保安林56號租屋居住，每人各住一房，因吳錦
    河之女友甲○○搬來住於吳錦河房間，感覺進出洗手間不方
    便，才屢次與吳錦河、甲○○發生爭吵，加上飲酒的關係才
    鑄成大錯，殺死吳錦河、殺傷甲○○等語。被告的陳述，是
    在後悔狀況下表示，所以應可相信。加上同案被告甲○○於
    警訊中已經供認：與丙○○二人分別持水果刀殺害吳錦河、
    甲○○，致吳錦河死亡，甲○○身受重傷；丙○○與吳錦河
    二人感情不錯，因為甲○○在電話中質疑丙○○與吳錦河之
    間帳務問題，導致雙方不愉快．．．．．之後丙○○、吳錦
    河、甲○○，在雲林縣麥寮鄉麥津村保安林56號處發生嚴重
    爭執．．．．回到諾貝爾汽車旅館，丙○○就跟我、鄒嘉宏
    說「一小時後到吳錦河住處，讓他們知道我們的利害，進去
    之後什麼都不用說直接就砍人；途經麥寮鄉○○路「全家便
    利商店」，丙○○停車叫我進去購買2 支刀子，然後直接到
    吳錦河住處，吳錦河、甲○○見到我們分持水果刀，便要搶
    走丙○○手中之水果刀，丙○○就喊：「崇桓，呼死啦」，
    我就持水果刀往吳錦河左背部刺一刀，然後甲○○跑回房間
    ，丙○○同樣喊：「崇桓，呼死啦」，我也向甲○○背部刺
    了一刀等語，可以佐證。因此從被告丙○○及共犯甲○○的
    中供述，已經證實被告與甲○○共同殺死吳錦河，殺傷甲○
    ○，而且都有殺人的意思，並且起因不單是甲○○住進租處
    造成不便而已，還包括甲○○質疑丙○○與吳錦河之間帳務
    問題所致。又甲○○證及：因打電話給丙○○詢問一些事情
    ，丙○○對她三字經，過了一會丙○○、甲○○、鄒嘉宏
    回到住處與吳錦河理論，他們又出去一回，94年7 月8 日2
    時許，丙○○、甲○○回來與吳錦河發生口角，丙○○抽出
    一把刀子，她就抓住丙○○的手，丙○○就叫甲○○殺死吳
　　錦河，而甲○○就往吳錦河插一刀，她就往房間跑，丙○○
  　叫甲○○衝進房間殺她，她被刺三刀等語。甲○○是被害人
    而且親眼目睹，其證述之情，同樣指證被告與甲○○殺死吳
    錦河及殺傷本人。另證人鄒嘉宏證述：他是父親丙○○告知
    才知道，父親與甲○○在雲林縣麥寮鄉麥津村保安林56號租
    處殺死吳錦河及殺傷甲○○等語，鄒嘉宏為丙○○之子，其
    證詞應可採信；證人吳淑峰、吳淑霞、陳彩燕分別為被害人
    吳錦河之姊、妹、前妻，丙○○為殺死吳錦河一事曾經向她
    們道歉，也經該三名證人證實，被告不爭執，不否認，對其
    證述均無意見，該三名證人亦住構陷被告之理由，故該三名
    證人所言應該實在，可以旁證被告殺死吳錦河，事後表示懺
    悔之意；證人即屋主許雅凌復證實在現場看見吳錦河、甲○
    ○二人受傷及協助報案等事，既然是親身經歷的事，也無說
    謊的必要，自是可信。此外，被告與甲○○購買二支水果刀
    一事，有證人葉曜慶之證述及全家便利商店發票正本1 張（
    票號HJ00000000號），並有水果刀二支扣案可稽，因此被告
    持刀殺人一事，也可以得到佐證。至於吳錦河左外頸部受刺
    傷、左背部被猛刺1 刀死亡，業經檢察官督同檢驗員相驗屬
    實，製有驗斷書、相驗屍體證明書各一紙附卷可稽，而甲○
    ○右背部受有3 處刀傷，深約1 至1.5 公分，長約1 至2公
    分，亦有華濟醫院診斷證明書一紙在卷可證，被害人死、傷
    事實亦得以證實。故被告丙○○及甲○○共同殺死吳錦河、
    殺傷甲○○，事證明確，其犯行可以證明，應依法論罪科刑
    。
四、核被告所為，係犯刑法第271 條第1 項之殺人既遂罪、同條
    第2 項之殺人未遂罪。被告就上開所犯，與少年甲○○有犯
    意之聯絡及行為之分擔，應論以共同正犯。被告一次殺人既
    遂及一次殺人未遂之犯行，時間緊接，方法相同，而觸犯構
　　成要件相同之罪名，顯係基於概括之犯意反覆為之，為數行
  　行為而犯同一之罪名，應依刑法第56條連續犯之規定論以一
  　罪，並依法加重其刑。又甲○○於行為時係未滿18歲之少年
    ，有其年籍在卷可憑，按成年人與未滿18歲之人共同實施犯
    罪者，少年事件處理法第85條第1 項雖有加重其刑至二分之
    一之規定，然92年5 月28日公布，同月30日生效之兒童及少
    年福利法第70條第1 項前段就成年人與少年共同實施犯罪者
    ，亦定有加重其刑至二分之一之明文，且同法第1 條第2 項
    復設有：「兒童及少年福利依本法之規定，本法未規定者，
    適用其他法律」之優先適用規定，依特別法優於普通法之法
    律適用原則，自應優先於少年事件處理法適用，被告與少年
    甲○○共同實施犯罪，應依兒童及少年福利法第70條第1 項
    前段遞加重其刑。爰審酌被告與吳錦河係租屋同居之友人，
    雙方因甲○○關係及帳務問題而生口角，被告夥同少年甲○
    ○以水果刀殺人死傷之手段，致吳錦河死亡、甲○○受傷的
    結果，未與被害人或其家屬和解，被告智識程度僅為國中畢
    業程度及犯罪後坦承態度等一切情狀，量處如主文所示之刑
    。至於扣案之水果刀二支為被告所有供犯罪所用之物，業據
    被告供明在卷，爰依刑法第38條第1 項第2 款規定宣告沒收
    之。
據上論斷，應依刑事訴訟法第299 條第1 項前段，刑法第28條、
第56條、第271 條第1 項、第38條第1 項第2 款，兒童及少年福
利法第70條第1 項前段，判決如主文。
本案經檢察官葉建成到庭執行職務。
中　　華　　民　　國　　94　　年　　9 　　月　　30　　日
                  刑事第四庭審判長法  官 吳福森
                                  法  官 吳基華
                                  法  官 葉明松
以上正本證明與原本無異。
如不服本判決，應於判決收受後10日內，向本院提出上訴狀（須
附繕本）。
                                  書記官 陳姵君
中　　華　　民　　國　　94　　年　　9 　　月　　30　　日
附錄本案論罪科刑法條全文：
刑法第 271 條第1項：
殺人者，處死刑、無期徒刑或10年以上有期徒刑。
